臺灣高等法院臺中分院民事裁定

再審原告    吳林絲  
再審被告    王衍斌  
            王重文  
上列當事人間損害賠償事件，再審原告對於民國107年6月26日本
院107 年度上易字第6 號第二審確定判決，提起再審之訴，本院
裁定如下：
    主  文
再審之訴駁回。
再審訴訟費用由再審原告負擔。
    理  由
一、再審意旨略以：再審原告係於民國109 年10月28日，以同一
    份信封，收取內含發文日期：109 年10月27日、發文字號：
    中市警清分行字第1090032394號函（下稱394 號函）及發文
    日期：109 年10月26日、發文字號：中市警清分秘字第1090
    032767號函（下稱767 號函）暨767 號函所附檔案光碟1 份
    （即檔名DSCF2775本案車禍影片光碟，下稱系爭光碟），並
    於前一次所提再審之訴即鈞院109 年度再易字第86號（下稱
    前次再審案）中提出，但前次再審案法官僅看上開公文之第
    一頁，認394 號函未檢附影音檔案，顯有誤解。請考量本案
    5 年來一再被掩飾有車禍影片之事實，及民眾對警察、警督
    察、車鑑會觀感及司法威信，請寬認遵守再審期間之證據等
    語。並聲明：㈠原確定判決（第二審判決）廢棄。㈡再審被告
    應再連帶給付再審原告新臺幣69萬9861元，及均自106 年7 
    月15日起至清償日止，按週年利率百分之5 計算之利息。㈢
    上開聲明第二項所命給付部分，願供擔保，請准宣告假執行
    。
二、再審被告則以：本件再審之提起已逾30日之不變期間，亦未
    表明再審理由，並不合法；另系爭光碟已經原第二審法院向
    臺中市車輛行車事故鑑定委員會調取並斟酌、判斷，不符合
    再審要件等語置辯。並聲明：再審之訴駁回。
三、按再審之訴，應於30日之不變期間內提起；其期間自判決確
    定時起算，判決於送達前確定者，自送達時起算；其再審之
    理由發生或知悉在後者，均自知悉時起算。不得上訴之判決
    ，於宣示時確定民事訴訟法第500 條第1 項、第2 項、第46
    3 條準用第398 條第2 項前段分別有明文。經查：
（一）再審原告係對本院於107 年6 月26日所為107 年度上易字
      第6 號民事確定判決，提起本件再審之訴，經本院調取前
      開民事案卷審閱結果，可知前開民事判決不得上訴第三審
      ，故於107 年6 月26日宣示時即已確定。惟再審原告於11
      0 年1 月6 日始提起本件再審之訴，有民事再審之訴狀所
      蓋本院收狀章可參（見本院卷第3 頁），距上開判決確定
      之日，顯已逾30日之不變期間。
（二）再審原告雖以前詞，請求寬認其有遵守再審不變期間云云
      。但查，再審原告前於109 年11月27日，即曾以其於109
      年10月28日收取394 號函及系爭光碟為由，提起再審之訴
      ，由本院109 年度再易字第86號受理在案，此經本院調取
      前開案卷核閱無訛。再參酌再審原告於本件中自承其於10
      9 年10月28日收取394 號函時，同一信封內另有767 號函
      及767 號函附之系爭光碟，並自行計算提起再審之30日不
      變期間應至11月28日（參本件起訴狀第2 頁，本院卷第5
      頁），可知再審原告係於109 年10月28日即知悉有394 號
      函、767 號函及系爭光碟。則自109 年10月28日起算再審
      不變期間，應認於109 年11月27日業已屆滿。基此，再審
      原告於109 年11月27日提起前次再審案，固有遵守提起再
      審之不變期間，此亦經前次再審案於判決中詳予敘明（見
      該案判決第8-9 頁理由四、（二）、１之論述），但之後
      又於110 年1 月6 日，以相同之394 號函、767 號函及系
      爭光碟為再審理由，提起本件再審之訴，顯已逾法定不變
      期間，自不合法。另按不變期間，法院不得依聲請或依職
      權伸長或縮短之，此為民事訴訟法第163 條第1 項但書所
      明定，故再審原告請求寬認本件其有遵守不變期間云云，
      於法不合，並不可採。
四、又提起再審之訴，應依民事訴訟法第501 條第1 項第4 款表
    明再審理由，此為必須具備之程式。所謂表明再審理由，必
    須指明確定判決有如何合於法定再審事由之具體情事始為相
    當，倘僅泛言有何條款之再審事由，而無具體情事者，仍難
    謂已合法表明再審事由。而如未表明者，其再審之訴即屬不
    合法，毋庸命其補正，逕予駁回之（最高法院61年台再字第
    137 號、70年台再字第35號裁判參照）。查本件再審原告僅
    主張其有遵守再審期間之證據及理由，並未表明原確定判決
    有如何合於法定再審事由之具體情事，依上開說明，其提起
    本件再審之訴，即不合法，應予駁回。
五、據上論結，本件再審之訴為不合法，裁定如主文。
中　　華　　民　　國　 110　　年　　3 　　月　　29　　日
                民事第四庭　  審判長法　官  林慧貞
                                    法　官  王怡菁
                                    法　官  莊嘉蕙

正本係照原本作成。
不得抗告。
                                    書記官　高麗玲
中　　華　　民　　國　 110　　年　　3 　　月　　30　　日